【裁判字號】    89,交易,164
【裁判日期】    900614
【裁判案由】    過失傷害
【裁判全文】
臺灣彰化地方法院刑事判決                        八十九年度交易字第一六四號
    公  訴  人  臺灣彰化地方法院檢察署檢察官
    被      告  戊○○
    被      告  乙○○
右列被告等因過失傷害案件，經檢察官提起公訴（八十八年度偵字第八一六七號），
本院判決如左：
      主  文
戊○○從事業務之人，因業務上之過失傷害人，處有期徒刑月，如易科罰金，以
佰元折算壹日。
乙○○因過失傷害人，處有期徒刑貳月，如易科罰金，以佰元折算壹日。
      事  實
一、戊○○係受僱於「私立達德商工」學校擔任校車司機，係以駕駛為業務之人，於
    民國八十八年四月十三日夜間，駕駛車號ＷＰ─四四五號大客車載運己○○、丙○○、丁○○及其他學生等人，沿彰化縣埤頭鄉○○○路，由東往西方向行駛，
    迨至同日二十三時二十五分許，其駕駛右揭大客車行至設有燈號標誌制及屬市區
    道路之彰化縣埤頭鄉○○○路與彰水路口時，原應注意該處時速限制為四十公里
    ，不得違規超速行駛，依其狀況又非不能注意，竟疏於注意以時速約五十公里之
    速度貿然超速行通至路口，適有乙○○駕駛牌照號碼Ｂ２─九０九八號自小客車
    ，附載甲○○，沿前揭斗苑西路，由西向東駛來，渠原應注意該處係畫有分向限
    制線之路段，不得駛入來車之車道內，以及當時其行駛方向之道路交通號誌係紅
    燈，不得闖越通行，而依其狀況又非不能注意，渠竟疏於注意非但跨越分向限制
    線，且並闖紅燈前行，二車遂生碰撞，致乙○○受有肺臟挫傷、肝臟挫傷及右側
    鎖骨骨折之傷害；致甲○○受有上頷骨骨折、右顴骨骨折及面部多處裂傷之傷害
    ；致己○○受有頭部外傷之傷害；致丙○○受有右足踝、關節、膝蓋、左右肩胛
    損傷等傷害；致丁○○受有後背部、左肩挫擦傷及扭傷等傷害。
二、案經被害人乙○○、甲○○訴由彰化縣警察局北斗分局報告及被害人己○○、丙○○、丁○○訴由臺灣彰化地方法院檢察署檢察官偵查起訴。
      理  由
一、訊據被告戊○○、乙○○二人各固對於右揭時地駕車發生碰撞等事實供承不諱，
    惟均否認涉有過失刑責，均並辯稱：對方才係本件車禍之肇事主因者云云。然查
    ：（一）被告戊○○於警訊及本院審理中對其駕駛前揭大客車通過路口時之時速
    約在五十公里左右等乙節事實，供承明確，並有道路交通事故調查報告表一份、
    現場照片十二張及告訴人乙○○、甲○○之受傷診斷書二份附卷可資佐證。（二
    ）被告乙○○駕駛駕前揭自小客車逆向且闖紅燈通過路口方與被告戊○○所駕駛
    之大客車發生碰撞等情，業據告訴人大客車乘客丙○○、丁○○、己○○分別指
    訴明確，並有道路交通事故調查報告表一份、現場照片十二張及告訴人己○○、
    丙○○及丁○○之受傷診斷書三份附卷可資佐證。（三）按「行車速度，依標誌
    之規定，無標誌者，在市區道路時速不得超過四十公里………」；按「汽車在雙
    向二車道行駛時，於劃有分向限制線之路段，不得駛入來車之車道內」，又「駕
    駛人駕駛汽車，應遵守道路交通標誌、標線、號誌之指示」、「汽車行駛至交岔
    路口，其行進、轉彎，應依左列規定：一、應遵守燈光號誌之指示．．．」，道
    路交通安全規則第九十三條第一項第一款、第九十七條第二款、第九十條、第一
    百零二條第一項第一款前段分別定有明文。並為駕駛人之被告戊○○、乙○○所
    應注意，而依當時情形，又無不能注意之情事，其二人竟，竟疏未注意，分別為
    前開駕駛行為因而肇事，使致乙○○、甲○○、己○○、丙○○及丁○○各受有
    前揭之傷害，其二人之駕駛行為，顯有過失，本件經送台灣省車輛行車事故覆議
    鑑定委員會覆議結果，亦大致同此認定，有該委員會函一份附卷可參。（三）又
    本件被害人等之受傷，確因被告二人之過失行為所引起，故被告二人之過失行為
    與被害人等之受傷間，具有相當之因果關係。綜上所述，被告戊○○、乙○○二
    人之犯行，堪以認定。
二、核被告戊○○所為係犯有刑法第二百八十四條第二項前段之業務過失傷害罪。其
    以一過失行為，致告訴人乙○○、甲○○二人受傷，係以一行為，觸犯二罪名，
    應依想像競合犯之例，從一業務過失傷害罪論處。核被告乙○○所為係犯有刑法
    第二百八十四條第一項前段之過失傷害罪。渠以一過失行為，致告訴人己○○、
    丙○○及丁○○三人受傷，係以一行為，觸犯三罪名，應依想像競合犯之例，從
    一過失傷害罪論處。爰審酌被告二人過失程度之輕重、對被害人所造成危害及肇
    事後態度，與肇事後迄今未賠償被害人之損害等一切情狀，各量處如主文所示之
    刑，並諭知易科罰金之折算標準，以資懲戒。
據上論斷，應依刑事訴訟法第二百九十九條第一項前段，刑法第二百八十四條第一項
前段、第二百八十四條第二項前段、第五十五條、第四十一條、罰金罰鍰提高標準條
例第一條前段、第二條前段，判決如主文。
本件經檢察官孫治遠到庭執行職務。
中    華    民    國       九十   年        六      月        十四      日
                                臺灣彰化地方法院交通法庭
                                    法      官   洪  志  賢
右正本證明與原本無異。
如不服本判決，應於送達後十日內向本院提出上訴狀(須附繕本)。
告訴人或被害人對於判決如有不服具備理由請求檢察官上訴者，其上訴期間之計算係
以檢察官收受判決正本之日期為準。
                                    法院書記官   洪  年  慶
中    華    民    國       九十   年        六      月       二十一     日
刑法第二百八十四條
因過失傷害人者，處六月以下有期徒刑、拘役或五百元以下罰金。致重傷者，處一年
以下有期徒刑、拘役或五百元以下罰金。
從事業務之人，因業務之過失傷害人者，處一年以下有期徒刑、拘役或一千元以下罰
金。致重傷者，處三年以下有期徒刑、拘役或二千元以下罰金。


司法院資訊處製作；財團法人民間司法改革基金會備份。
